【裁判字號】    90,上易,451
【裁判日期】    900410
【裁判案由】    恐嚇
【裁判全文】
臺灣高等法院高雄分院刑事判決                      九十年度上易字第四五一號
    上  訴  人  台灣高雄地方法院檢察署檢察官
    被      告  乙○○
右上訴人因被告恐嚇案件，不服台灣高雄地方法院八十九年度易字第五四九三號中華
民國九十年一月三十日第一審判決（起訴案號：台灣高雄地方法院檢察署八十九年度
偵字第一六九二二號），提起上訴，本院判決如左：
    主  文
原判決撤銷。
乙○○以加害生命之事，恐嚇他人，致生危害於安全，處拘役伍拾日，如易科罰金以
百元折算壹日。鐮刀壹支沒收。
    事  實
一、乙○○與甲○○為兄弟關係，乙○○居住在高雄縣美濃鎮○○路○段九０三號，
    甲○○則居住在同路段九０五號，毗鄰而居，惟二人因土地界址之事素有嫌隙，
    乙○○於民國八十九年六月六日下午六時三十分許，在上開甲○○住處前，與甲
    ○○又因土地之事發生爭吵，乙○○竟持其所有鐮刀壹支向甲○○恫嚇稱：
    要拿刀殺死你等語，以加害生命之事恐嚇甲○○，致甲○○心生畏懼。
二、案經甲○○訴由高雄縣警察局旗山分局移送台灣高雄地方法院檢察署檢察官偵查
    起訴。
    理  由
一、訊據被告乙○○坦承於前開時地與告訴人甲○○發生口角，惟矢口否認有恐嚇犯
    行，辯稱：告訴人罵我時，我就不理他，我用鐮刀在圍籬笆，不是要嚇告訴人云
    云。經查，被告於右揭時地與告訴人因土地糾紛之事發生爭執，被告進而手持鐮
    刀一支向告訴人恫稱：要拿刀殺死你等語之事實，業據告訴人於警訊、原審及本
    院調查中指訴不移，核與證人即被告之弟劉志領於警訊及原審證述之情節相符，
    ，被告於原審先則辯稱：當天是告訴人一直罵我，我才回嘴說：「小心腦中風，
    因為我們是兄弟，我忍著不理你，換了別人，你這樣，你早就被打、被殺了」等
    語，於本院則改稱：是告訴人罵我，恐嚇我，我沒有恐嚇告訴人云云，所辯先後
    不一，均係飾卸之詞，不足採信。被告手持鐮刀對告訴人稱：要拿刀殺死你等語
    ，客觀上已足使告訴人心生畏懼，告訴人並陳述其確因告訴人之恫嚇而心生畏懼
    等語至明，殊不能因被告辯稱：無恐嚇之意思云云，遽認被告無恐嚇犯行，被告
    所辯不能執為有利於被告之認定，事證明確，被告犯行洵堪認定。
二、核被告所為，係犯刑法第三百零五條恐嚇罪。被告犯罪事證甚明，原審法院未予
    詳查而為無罪之諭知，即有未合，檢察官上訴意旨指摘原判決不當，為有理由，
    自應由本院撤銷原判決，另為適法之判決。爰審酌被告未曾受有期徒以上刑之宣
    告，有卷內前科表附卷可稽，被告與告訴人係兄弟關係，僅因土地紛爭即惡言相
    向，犯罪後猶飾詞否認犯行，未見悔意等一切情狀，量處如主文第二項所示之刑
    ，並諭知易科罰金之折算標準。被告恐嚇告訴人時手持之鐮刀一支雖未經扣案，
    惟屬被告所有，供其犯罪所用之物，不能證明已滅失，併依刑法第三十八條第一
    項第二款規定宣告沒收。
據上論斷，應依刑事訴訟法第三百六十九條第一項前段、第三百六十四條、第二百九
十九條第一項前段，刑法第三百零五條、第四十一條第一項前段、第三十八條第一項
第二款，罰金罰鍰提高標準條例第一條前段、第二條，判決如主文。
本案經檢察官陳新慶到庭執行職務。
中      華      民    國     九十     年       四       月     十       日
                              臺灣高等法院高雄分院刑事第六庭
                                  審判長法官  王憲義
                                    法官  張意聰
                                        法官  范惠瑩
右正本證明與原本無異。
不得上訴。
                                      書記官  馬蕙梅
中    華    民    國      九十      年       四       月    十  二      日
附錄法條：
刑法第三百零五條：
以加害生命、身體、自由、名譽、財產之事，恐嚇他人致生危害於安全者，處二年以
下有期徒刑、拘役或三百元以下罰金。
                                                                        Ｆ


司法院資訊處製作；財團法人民間司法改革基金會備份。
